tr: Freehub gövde tipi: Campagnolo; Yok (ön göbek); SRAM XD; SRAM XDR; Shimano HG; Shimano Micro Spline; Tek vites / ruble; Diğer
bg-BG: Тип тяло на задната главина: Campagnolo; Няма (предна главина); SRAM XD; SRAM XDR; Shimano HG; Shimano Micro Spline; Една предавка / свободен венец; Друго
da: Type af freehubbody: Campagnolo; Ingen (fornav); SRAM XD; SRAM XDR; Shimano HG; Shimano Micro Spline; Single speed / friløb; Andet
en: Freehub body type: Campagnolo; None (front hub); SRAM XD; SRAM XDR; Shimano HG; Shimano Micro Spline; Single speed / freewheel; Other
hu: Szabadonfutó test típusa: Campagnolo; Nincs (első kerékagy); SRAM XD; SRAM XDR; Shimano HG; Shimano Micro Spline; Egysebességes / szabadonfutó; Egyéb
de: Typ des Freilaufkörpers: Campagnolo; Keine (Vorderradnabe); SRAM XD; SRAM XDR; Shimano HG; Shimano Micro Spline; Singlespeed / Freilauf; Sonstiges
ko: 프리허브 바디 유형: 캄파놀로; 없음(프런트 허브); 스램 XD; 스램 XDR; 시마노 HG; 시마노 마이크로 스플라인; 싱글 스피드/프리휠; 기타
it: Tipo di corpo ruota libera: Campagnolo; Nessuno (mozzo anteriore); SRAM XD; SRAM XDR; Shimano HG; Shimano Micro Spline; Velocità singola/ruota libera; Altro
nl: Freehub-body type: Campagnolo; Geen (voornaaf); SRAM XD; SRAM XDR; Shimano HG; Shimano Micro Spline; Single speed / freewheel; Overige
hr-HR: Vrsta tijela slobodnog hoda: Campagnolo; Nema (prednja glavčina); SRAM XD; SRAM XDR; Shimano HG; Shimano Micro Spline; Single speed / slobodni hod; Ostalo
zh-TW: 棘輪座類型: Campagnolo; 無 (前花鼓); SRAM XD; SRAM XDR; Shimano HG; Shimano Micro Spline; 單速/飛輪; 其他
el: Τύπος σώματος ελεύθερου (Freehub): Campagnolo; Κανένα (μπροστινή πλήμνη); SRAM XD; SRAM XDR; Shimano HG; Shimano Micro Spline; Μίας ταχύτητας / ελεύθερο; Άλλο
ro-RO: Tipul corpului freehub-ului: Campagnolo; Niciunul (butuc față); SRAM XD; SRAM XDR; Shimano HG; Shimano Micro Spline; O singură viteză / roată liberă; Altele
ja: フリーハブ本体タイプ: Campagnolo; なし (フロントハブ); SRAM XD; SRAM XDR; Shimano HG; Shimano Micro Spline; シングルスピード/フリーホイール; その他
sl-SI: Tip telesa račne: Campagnolo; Brez (sprednje pesto); SRAM XD; SRAM XDR; Shimano HG; Shimano Micro Spline; Ena prestava / prosti tek; Drugo
pt-PT: Tipo de corpo Freehub: Campagnolo; Nenhum (cubo dianteiro); SRAM XD; SRAM XDR; Shimano HG; Shimano Micro Spline; Velocidade única/roda livre; Outro
es: Tipo de cuerpo de buje libre: Campagnolo; Ninguno (buje delantero); SRAM XD; SRAM XDR; Shimano HG; Shimano Micro Spline; Una sola velocidad/piñón libre; Otro
ru: Тип барабана втулки freehub: Campagnolo; Отсутствует (передняя втулка); SRAM XD; SRAM XDR; Shimano HG; Shimano Micro Spline; Синглспид / трещотка; Другое
cs: Typ ořechu náboje: Campagnolo; Žádný (přední náboj); SRAM XD; SRAM XDR; Shimano HG; Shimano Micro Spline; Jednorychlostní / volnoběžka; Jiné
vi: Loại thân trục tự do: Campagnolo; Không có (moay-ơ trước); SRAM XD; SRAM XDR; Shimano HG; Shimano Micro Spline; Đơn tốc / Líp xe; Khác
zh-CN: 飞轮本体类型: Campagnolo; 无（前花鼓）; SRAM XD; SRAM XDR; Shimano HG; Shimano Micro Spline; 单速 / 飞轮; 其他
lt-LT: Laisvosios stebulės korpuso tipas: Campagnolo; Nėra (priekinė stebulė); SRAM XD; SRAM XDR; Shimano HG; Shimano Micro Spline; Viena pavara / laisvoji eiga; Kita
fr: Type de corps de roue libre: Campagnolo; Aucun (moyeu avant); SRAM XD; SRAM XDR; Shimano HG; Shimano Micro Spline; Vitesse unique / roue libre; Autre
fi: Vapaarattaan runkotyyppi: Campagnolo; Ei mitään (etunapa); SRAM XD; SRAM XDR; Shimano HG; Shimano Micro Spline; Yksivaihteinen/vapaaratas; Muu
pt-BR: Tipo de corpo do freehub: Campagnolo; Nenhum (cubo dianteiro); SRAM XD; SRAM XDR; Shimano HG; Shimano Micro Spline; Velocidade única/catraca livre; Outro
sk-SK: Typ telesa voľnobežky: Campagnolo; Žiadny (predný náboj); SRAM XD; SRAM XDR; Shimano HG; Shimano Micro Spline; Jedna rýchlosť / voľnobežka; Iné
sv: Frihjulsnav – kroppstyp: Campagnolo; Ingen (framnav); SRAM XD; SRAM XDR; Shimano HG; Shimano Micro Spline; Single speed/frihjul; Övrigt
nb: Frinavkroppstype: Campagnolo; Ingen (frontnav); SRAM XD; SRAM XDR; Shimano HG; Shimano Micro Spline; Single speed / frikrans; Annet
pl: Typ korpusu wolnobiegu: Campagnolo; Brak (piasta przednia); SRAM XD; SRAM XDR; Shimano HG; Shimano Micro Spline; Ostre koło / wolnobieg; Inny
th: ประเภทตัวเรือนฟรีฮับ: Campagnolo; ไม่มี (ดุมหน้า); SRAM XD; SRAM XDR; Shimano HG; Shimano Micro Spline; ซิงเกิลสปีด/ฟรีวีล; อื่นๆ